---
title: "plots"
author: "Giovany Babativa"
date: "18/8/2020"
output: 
  pdf_document:
    latex_engine: pdflatex
    keep_tex: yes
---

```{r setup, include=FALSE}
knitr::opts_chunk$set(echo = FALSE, fig.width = 12, fig.height = 8)
library(tidyverse)
library(ggpubr)
library(latex2exp)
```

## Resultados paper Algorithms 

Escenarios de simulación.

### Caso Balanceado
```{r, echo = FALSE}
load(here::here("data/balanceado.rda"))
nr <- nrow(balanceado %>% filter(n==100 & p==50 & k==1))
balanceado <- balanceado %>% filter(n != 1000)
```

#### Resultados de la validación cruzada

```{r}
resumen <- balanceado %>% 
           group_by(n, p, k, desb.teorico) %>% 
           summarise(across(c(desb.real, starts_with("cvD")),
                     list(mean = ~mean(., na.rm = T), sd = ~sd(., na.rm = T)), 
                     .names = "{fn}_of_{col}")) %>% ungroup() 

resumenL <- resumen %>% 
            pivot_longer(cols = -c("n", "p", "k","desb.teorico", "mean_of_desb.real", "sd_of_desb.real"), 
                         names_to = c("statistic", "metric"),
                         names_pattern = "(.*)_of_(.*)", 
                         values_to = "Error") %>% 
            separate(metric, c("cv", "Algorithm"), sep = "\\.") %>% 
            select(-cv) %>% 
            pivot_wider(names_from = statistic, values_from=Error) %>% 
            mutate(se = sd/sqrt(nr), me = qt(0.975, nr - 1) * se) %>% 
            mutate(p = factor(p, levels = c(50, 100), labels = c("p = 50", "p = 100")),
                   n = factor(n, levels = c(100, 300, 500, 1000), labels = c("n = 100", "n = 300", "n = 500", "n = 1000"))) %>% 
            mutate(Algorithm = ifelse(Algorithm == "BS", "HS", Algorithm))


cv50 <- resumenL%>%
        filter(Algorithm != "BFGS") %>% 
        ggplot(aes(x = k, y = mean, group = Algorithm, shape=Algorithm)) +
        geom_line(aes(linetype=Algorithm, color=Algorithm)) +
        geom_point(aes(color=Algorithm), size = 2.0)+
        geom_errorbar(aes(ymin=mean-me, ymax=mean+me, color=Algorithm), width=.1)+
        scale_y_continuous(breaks = seq(0,100,5)) +
        labs(y = "cv error(%)", x = "dimensions (k)") + theme_bw() +
        theme(strip.text.x = element_text(
          size = 14, color = "white", face = "bold.italic"
        ),
        strip.text.y = element_text(
          size = 14, color = "white", face = "bold.italic"
        ),
        strip.background = element_rect(
          color="black", fill="#A8A8A8", size=1.5, linetype="solid"
        ),
        legend.position = "top",
        axis.text = element_text(size = 16),
        axis.title = element_text(size = 20),
        legend.title = element_blank(),
        legend.text = element_text(size = 20),
        panel.grid.major = element_blank(),
        panel.grid.minor = element_blank()) +
        facet_grid(n ~ p) 
```

```{r cv50, fig.height=8, fig.width=6}
cv50
```

#### Resultados error de clasificación

```{r}
resumen <- balanceado %>% 
  group_by(n, p, k, desb.teorico) %>% 
  rename(FR = CG_Fletcher, PR = CG_Polak,    
         HS = CG_Beale, DY = CG_DY) %>% 
  summarise(across(c("BFGS", "FR", "PR",    
                     "HS", "DY", "MM"),
                   list(mean = ~mean(., na.rm = T), sd = ~sd(., na.rm = T)), 
                   .names = "{fn}_of_{col}")) %>% ungroup() 

resumenL <- resumen %>% 
  pivot_longer(cols = -c("n", "p", "k","desb.teorico"), 
               names_to = c("statistic", "Algorithm"),
               names_pattern = "(.*)_of_(.*)", 
               values_to = "Error") %>% 
  pivot_wider(names_from = statistic, values_from=Error) %>% 
  mutate(se = sd/sqrt(nr), me = qt(0.975, nr - 1) * se) %>% 
  mutate(p = factor(p, levels = c(50, 100), labels = c("p = 50", "p = 100")),
         n = factor(n, levels = c(100, 300, 500, 1000), labels = c("n = 100", "n = 300", "n = 500", "n = 1000")))


r50 <- resumenL%>%
  filter(Algorithm != "BFGS") %>% 
  ggplot(aes(x = k, y = mean, group = Algorithm, shape=Algorithm)) +
  geom_line(aes(linetype=Algorithm, color=Algorithm)) +
  geom_point(aes(color=Algorithm), size = 2.0)+
  geom_errorbar(aes(ymin=mean-me, ymax=mean+me, color=Algorithm), width=.1)+
  scale_y_continuous(breaks = seq(0,100,5)) +
  labs(y = "BACC(%)", x = "dimensions (k)") + theme_bw() +
   theme(strip.text.x = element_text(
          size = 14, color = "white", face = "bold.italic"
        ),
        strip.text.y = element_text(
          size = 14, color = "white", face = "bold.italic"
        ),
        strip.background = element_rect(
          color="black", fill="#A8A8A8", size=1.5, linetype="solid"
        ),
        legend.position = "top",
        axis.text = element_text(size = 16),
        axis.title = element_text(size = 20),
        legend.title = element_blank(),
        legend.text = element_text(size = 20),
        panel.grid.major = element_blank(),
        panel.grid.minor = element_blank()) +
  facet_grid(n ~ p)
```

```{r err50, fig.height=8, fig.width=6}
r50
```

#### RMSE

```{r}
resumen <- balanceado %>% 
  group_by(n, p, k, desb.teorico) %>% 
  summarise(across(starts_with("RMSE"),
                   list(mean = ~mean(., na.rm = T), sd = ~sd(., na.rm = T)), 
                   .names = "{fn}_of_{col}")) %>% ungroup() 

resumenL <- resumen %>% 
  pivot_longer(cols = -c("n", "p", "k","desb.teorico"), 
               names_to = c("statistic", "metric"),
               names_pattern = "(.*)_of_(.*)", 
               values_to = "Error") %>%
  separate(metric, c("RMSE", "Algorithm"), sep = "\\_") %>% 
  select(-RMSE) %>% 
  pivot_wider(names_from = statistic, values_from=Error) %>% 
  mutate(se = sd/sqrt(nr), me = qt(0.975, nr - 1) * se) %>% 
  mutate(p = factor(p, levels = c(50, 100), labels = c("p = 50", "p = 100")),
         n = factor(n, levels = c(100, 300, 500, 1000), labels = c("n = 100", "n = 300", "n = 500", "n = 1000"))) %>% 
  mutate(Algorithm = ifelse(Algorithm == "BS", "HS", Algorithm))


RMSE50 <- resumenL%>%
  filter(Algorithm != "BFGS") %>% 
  ggplot(aes(x = k, y = mean, group = Algorithm, shape=Algorithm)) +
  geom_line(aes(linetype=Algorithm, color=Algorithm)) +
  geom_point(aes(color=Algorithm), size = 2.0)+
  geom_errorbar(aes(ymin=mean-me, ymax=mean+me, color=Algorithm), width=.1)+
  scale_y_continuous(breaks = seq(0,20, 1)) +
  labs(y = "RMSE", x = "dimensions (k)") + theme_bw() +
   theme(strip.text.x = element_text(
          size = 14, color = "white", face = "bold.italic"
        ),
        strip.text.y = element_text(
          size = 14, color = "white", face = "bold.italic"
        ),
        strip.background = element_rect(
          color="black", fill="#A8A8A8", size=1.5, linetype="solid"
        ),
        legend.position = "top",
        axis.text = element_text(size = 16),
        axis.title = element_text(size = 20),
        legend.title = element_blank(),
        legend.text = element_text(size = 20),
        panel.grid.major = element_blank(),
        panel.grid.minor = element_blank()) +
  facet_grid(n ~ p)
```

```{r RMSE50, fig.height=8, fig.width=6}
RMSE50
```


### Caso desbalanceado $D=0.3$

```{r, echo = FALSE}
load(here::here("data/imbalanced30.rda"))
nr <- nrow(imbalanced30 %>% filter(n==100 & p==50 & k==1))

imbalanced30 <- imbalanced30 %>% filter( n != 1000)
```

#### Resultados de la validación cruzada $D=0.3$

```{r}
resumen <- imbalanced30 %>% 
           group_by(n, p, k, desb.teorico) %>% 
           summarise(across(c(desb.real, starts_with("cvD")),
                     list(mean = ~mean(., na.rm = T), sd = ~sd(., na.rm = T)), 
                     .names = "{fn}_of_{col}")) %>% ungroup() 

resumenL <- resumen %>% 
            pivot_longer(cols = -c("n", "p", "k","desb.teorico", "mean_of_desb.real", "sd_of_desb.real"), 
                         names_to = c("statistic", "metric"),
                         names_pattern = "(.*)_of_(.*)", 
                         values_to = "Error") %>% 
            separate(metric, c("cv", "Algorithm"), sep = "\\.") %>% 
            select(-cv) %>% 
            pivot_wider(names_from = statistic, values_from=Error) %>% 
            mutate(se = sd/sqrt(nr), me = qt(0.975, nr - 1) * se) %>% 
            mutate(p = factor(p, levels = c(50, 100), labels = c("p = 50", "p = 100")),
                   n = factor(n, levels = c(100, 300, 500, 1000), labels = c("n = 100", "n = 300", "n = 500", "n = 1000"))) %>% 
            mutate(Algorithm = ifelse(Algorithm == "BS", "HS", Algorithm))


cv30 <- resumenL%>%
        filter(Algorithm != "BFGS") %>% 
        ggplot(aes(x = k, y = mean, group = Algorithm, shape=Algorithm)) +
        geom_line(aes(linetype=Algorithm, color=Algorithm)) +
        geom_point(aes(color=Algorithm), size = 2.0)+
        geom_errorbar(aes(ymin=mean-me, ymax=mean+me, color=Algorithm), width=.1)+
        scale_y_continuous(breaks = seq(0,100,5)) +
        labs(y = "cv error(%)", x = "dimensions (k)") + theme_bw() +
        theme(strip.text.x = element_text(
          size = 14, color = "white", face = "bold.italic"
        ),
        strip.text.y = element_text(
          size = 14, color = "white", face = "bold.italic"
        ),
        strip.background = element_rect(
          color="black", fill="#A8A8A8", size=1.5, linetype="solid"
        ),
        legend.position = "top",
        axis.text = element_text(size = 16),
        axis.title = element_text(size = 20),
        legend.title = element_blank(),
        legend.text = element_text(size = 20),
        panel.grid.major = element_blank(),
        panel.grid.minor = element_blank()) +
        facet_grid(n ~ p) 

```

```{r cv30, fig.height=8, fig.width=6}
cv30
```

#### Resultados error de clasificación

```{r}
resumen <- imbalanced30 %>% 
  group_by(n, p, k, desb.teorico) %>% 
  rename(FR = CG_Fletcher, PR = CG_Polak,    
         HS = CG_Beale, DY = CG_DY) %>% 
  summarise(across(c("BFGS", "FR", "PR",    
                     "HS", "DY", "MM"),
                   list(mean = ~mean(., na.rm = T), sd = ~sd(., na.rm = T)), 
                   .names = "{fn}_of_{col}")) %>% ungroup() 

resumenL <- resumen %>% 
  pivot_longer(cols = -c("n", "p", "k","desb.teorico"), 
               names_to = c("statistic", "Algorithm"),
               names_pattern = "(.*)_of_(.*)", 
               values_to = "Error") %>% 
  pivot_wider(names_from = statistic, values_from=Error) %>% 
  mutate(se = sd/sqrt(nr), me = qt(0.975, nr - 1) * se) %>% 
  mutate(p = factor(p, levels = c(50, 100), labels = c("p = 50", "p = 100")),
         n = factor(n, levels = c(100, 300, 500, 1000), labels = c("n = 100", "n = 300", "n = 500", "n = 1000")))


r30 <- resumenL%>%
  filter(Algorithm != "BFGS") %>% 
  ggplot(aes(x = k, y = mean, group = Algorithm, shape=Algorithm)) +
  geom_line(aes(linetype=Algorithm, color=Algorithm)) +
  geom_point(aes(color=Algorithm), size = 2.0)+
  geom_errorbar(aes(ymin=mean-me, ymax=mean+me, color=Algorithm), width=.1)+
  scale_y_continuous(breaks = seq(0,100,5)) +
  labs(y = "BACC(%)", x = "dimensions (k)") + theme_bw() +
   theme(strip.text.x = element_text(
          size = 14, color = "white", face = "bold.italic"
        ),
        strip.text.y = element_text(
          size = 14, color = "white", face = "bold.italic"
        ),
        strip.background = element_rect(
          color="black", fill="#A8A8A8", size=1.5, linetype="solid"
        ),
        legend.position = "top",
        axis.text = element_text(size = 16),
        axis.title = element_text(size = 20),
        legend.title = element_blank(),
        legend.text = element_text(size = 20),
        panel.grid.major = element_blank(),
        panel.grid.minor = element_blank())+
  facet_grid(n ~ p)
```

```{r err30, fig.height=8, fig.width=6}
r30
```

#### RMSE $D=0.3$

```{r}
resumen <- imbalanced30 %>% 
  group_by(n, p, k, desb.teorico) %>% 
  summarise(across(starts_with("RMSE"),
                   list(mean = ~mean(., na.rm = T), sd = ~sd(., na.rm = T)), 
                   .names = "{fn}_of_{col}")) %>% ungroup() 

resumenL <- resumen %>% 
  pivot_longer(cols = -c("n", "p", "k","desb.teorico"), 
               names_to = c("statistic", "metric"),
               names_pattern = "(.*)_of_(.*)", 
               values_to = "Error") %>%
  separate(metric, c("RMSE", "Algorithm"), sep = "\\_") %>% 
  select(-RMSE) %>% 
  pivot_wider(names_from = statistic, values_from=Error) %>% 
  mutate(se = sd/sqrt(nr), me = qt(0.975, nr - 1) * se) %>% 
  mutate(p = factor(p, levels = c(50, 100), labels = c("p = 50", "p = 100")),
         n = factor(n, levels = c(100, 300, 500, 1000), labels = c("n = 100", "n = 300", "n = 500", "n = 1000"))) %>% 
  mutate(Algorithm = ifelse(Algorithm == "BS", "HS", Algorithm))


RMSE30 <- resumenL%>%
  filter(Algorithm != "BFGS") %>% 
  ggplot(aes(x = k, y = mean, group = Algorithm, shape=Algorithm)) +
  geom_line(aes(linetype=Algorithm, color=Algorithm)) +
  geom_point(aes(color=Algorithm), size = 2.0)+
  geom_errorbar(aes(ymin=mean-me, ymax=mean+me, color=Algorithm), width=.1)+
  scale_y_continuous(breaks = seq(0,20, 1)) +
  labs(y = "RMSE", x = "dimensions (k)") + theme_bw() +
   theme(strip.text.x = element_text(
          size = 14, color = "white", face = "bold.italic"
        ),
        strip.text.y = element_text(
          size = 14, color = "white", face = "bold.italic"
        ),
        strip.background = element_rect(
          color="black", fill="#A8A8A8", size=1.5, linetype="solid"
        ),
        legend.position = "top",
        axis.text = element_text(size = 16),
        axis.title = element_text(size = 20),
        legend.title = element_blank(),
        legend.text = element_text(size = 20),
        panel.grid.major = element_blank(),
        panel.grid.minor = element_blank()) +
  facet_grid(n ~ p)
```

```{r RMSE30, fig.height=8, fig.width=6}
RMSE30
```


### Caso desbalanceado $D=0.2$

```{r, echo = FALSE}
load(here::here("data/imbalanced20.rda"))
nr <- nrow(imbalanced20 %>% filter(n==100 & p==50 & k==1))

imbalanced20 <- imbalanced20 %>% filter(n != 1000)
```

#### Resultados de la validación cruzada $D=0.2$

```{r}
resumen <- imbalanced20 %>% 
           group_by(n, p, k, desb.teorico) %>% 
           summarise(across(c(desb.real, starts_with("cvD")),
                     list(mean = ~mean(., na.rm = T), sd = ~sd(., na.rm = T)), 
                     .names = "{fn}_of_{col}")) %>% ungroup() 

resumenL <- resumen %>% 
            pivot_longer(cols = -c("n", "p", "k","desb.teorico", "mean_of_desb.real", "sd_of_desb.real"), 
                         names_to = c("statistic", "metric"),
                         names_pattern = "(.*)_of_(.*)", 
                         values_to = "Error") %>% 
            separate(metric, c("cv", "Algorithm"), sep = "\\.") %>% 
            select(-cv) %>% 
            pivot_wider(names_from = statistic, values_from=Error) %>% 
            mutate(se = sd/sqrt(nr), me = qt(0.975, nr - 1) * se) %>% 
            mutate(p = factor(p, levels = c(50, 100), labels = c("p = 50", "p = 100")),
                   n = factor(n, levels = c(100, 300, 500, 1000), labels = c("n = 100", "n = 300", "n = 500", "n = 1000"))) %>% 
            mutate(Algorithm = ifelse(Algorithm == "BS", "HS", Algorithm))


cv20 <- resumenL%>%
        filter(Algorithm != "BFGS") %>% 
        ggplot(aes(x = k, y = mean, group = Algorithm, shape=Algorithm)) +
        geom_line(aes(linetype=Algorithm, color=Algorithm)) +
        geom_point(aes(color=Algorithm), size = 2.0)+
        geom_errorbar(aes(ymin=mean-me, ymax=mean+me, color=Algorithm), width=.1)+
        scale_y_continuous(breaks = seq(0,100,5)) +
        labs(y = "cv error(%)", x = "dimensions (k)") + theme_bw() +
        theme(strip.text.x = element_text(
          size = 14, color = "white", face = "bold.italic"
        ),
        strip.text.y = element_text(
          size = 14, color = "white", face = "bold.italic"
        ),
        strip.background = element_rect(
          color="black", fill="#A8A8A8", size=1.5, linetype="solid"
        ),
        legend.position = "top",
        axis.text = element_text(size = 16),
        axis.title = element_text(size = 20),
        legend.title = element_blank(),
        legend.text = element_text(size = 20),
        panel.grid.major = element_blank(),
        panel.grid.minor = element_blank()) +
        facet_grid(n ~ p) 

```

```{r cv20, fig.height=8, fig.width=6}
cv20
```

#### Resultados error de clasificación

```{r}
resumen <- imbalanced20 %>% 
  group_by(n, p, k, desb.teorico) %>% 
  rename(FR = CG_Fletcher, PR = CG_Polak,    
         HS = CG_Beale, DY = CG_DY) %>% 
  summarise(across(c("BFGS", "FR", "PR",    
                     "HS", "DY", "MM"),
                   list(mean = ~mean(., na.rm = T), sd = ~sd(., na.rm = T)), 
                   .names = "{fn}_of_{col}")) %>% ungroup() 

resumenL <- resumen %>% 
  pivot_longer(cols = -c("n", "p", "k","desb.teorico"), 
               names_to = c("statistic", "Algorithm"),
               names_pattern = "(.*)_of_(.*)", 
               values_to = "Error") %>% 
  pivot_wider(names_from = statistic, values_from=Error) %>% 
  mutate(se = sd/sqrt(nr), me = qt(0.975, nr - 1) * se) %>% 
  mutate(p = factor(p, levels = c(50, 100), labels = c("p = 50", "p = 100")),
         n = factor(n, levels = c(100, 300, 500, 1000), labels = c("n = 100", "n = 300", "n = 500", "n = 1000")))


r20 <- resumenL%>%
  filter(Algorithm != "BFGS") %>% 
  ggplot(aes(x = k, y = mean, group = Algorithm, shape=Algorithm)) +
  geom_line(aes(linetype=Algorithm, color=Algorithm)) +
  geom_point(aes(color=Algorithm), size = 2.0)+
  geom_errorbar(aes(ymin=mean-me, ymax=mean+me, color=Algorithm), width=.1)+
  scale_y_continuous(breaks = seq(0,100,5)) +
  labs(y = "BACC(%)", x = "dimensions (k)") + theme_bw() +
   theme(strip.text.x = element_text(
          size = 14, color = "white", face = "bold.italic"
        ),
        strip.text.y = element_text(
          size = 14, color = "white", face = "bold.italic"
        ),
        strip.background = element_rect(
          color="black", fill="#A8A8A8", size=1.5, linetype="solid"
        ),
        legend.position = "top",
        axis.text = element_text(size = 16),
        axis.title = element_text(size = 20),
        legend.title = element_blank(),
        legend.text = element_text(size = 20),
        panel.grid.major = element_blank(),
        panel.grid.minor = element_blank())+
  facet_grid(n ~ p)
```

```{r err20, fig.height=8, fig.width=6}
r20
```

#### RMSE $D=0.2$

```{r}
resumen <- imbalanced20 %>% 
  group_by(n, p, k, desb.teorico) %>% 
  summarise(across(starts_with("RMSE"),
                   list(mean = ~mean(., na.rm = T), sd = ~sd(., na.rm = T)), 
                   .names = "{fn}_of_{col}")) %>% ungroup() 

resumenL <- resumen %>% 
  pivot_longer(cols = -c("n", "p", "k","desb.teorico"), 
               names_to = c("statistic", "metric"),
               names_pattern = "(.*)_of_(.*)", 
               values_to = "Error") %>%
  separate(metric, c("RMSE", "Algorithm"), sep = "\\_") %>% 
  select(-RMSE) %>% 
  pivot_wider(names_from = statistic, values_from=Error) %>% 
  mutate(se = sd/sqrt(nr), me = qt(0.975, nr - 1) * se) %>% 
  mutate(p = factor(p, levels = c(50, 100), labels = c("p = 50", "p = 100")),
         n = factor(n, levels = c(100, 300, 500, 1000), labels = c("n = 100", "n = 300", "n = 500", "n = 1000"))) %>% 
  mutate(Algorithm = ifelse(Algorithm == "BS", "HS", Algorithm))


RMSE20 <- resumenL%>%
  filter(Algorithm != "BFGS") %>% 
  ggplot(aes(x = k, y = mean, group = Algorithm, shape=Algorithm)) +
  geom_line(aes(linetype=Algorithm, color=Algorithm)) +
  geom_point(aes(color=Algorithm), size = 2.0)+
  geom_errorbar(aes(ymin=mean-me, ymax=mean+me, color=Algorithm), width=.1)+
  scale_y_continuous(breaks = seq(0,20, 1)) +
  labs(y = "RMSE", x = "dimensions (k)") + theme_bw() +
   theme(strip.text.x = element_text(
          size = 14, color = "white", face = "bold.italic"
        ),
        strip.text.y = element_text(
          size = 14, color = "white", face = "bold.italic"
        ),
        strip.background = element_rect(
          color="black", fill="#A8A8A8", size=1.5, linetype="solid"
        ),
        legend.position = "top",
        axis.text = element_text(size = 16),
        axis.title = element_text(size = 20),
        legend.title = element_blank(),
        legend.text = element_text(size = 20),
        panel.grid.major = element_blank(),
        panel.grid.minor = element_blank()) +
  facet_grid(n ~ p)
```

```{r RMSE20, fig.height=8, fig.width=6}
RMSE20
```


### Caso desbalanceado $D=0.2$

```{r, echo = FALSE}
load(here::here("data/imbalanced10.rda"))
nr <- nrow(imbalanced10 %>% filter(n==100 & p==50 & k==1))

imbalanced10 <- imbalanced10 %>% filter(n != 1000)
```

#### Resultados de la validación cruzada $D=0.1$

```{r}
resumen <- imbalanced10 %>% 
           group_by(n, p, k, desb.teorico) %>% 
           summarise(across(c(desb.real, starts_with("cvD")),
                     list(mean = ~mean(., na.rm = T), sd = ~sd(., na.rm = T)), 
                     .names = "{fn}_of_{col}")) %>% ungroup() 

resumenL <- resumen %>% 
            pivot_longer(cols = -c("n", "p", "k","desb.teorico", "mean_of_desb.real", "sd_of_desb.real"), 
                         names_to = c("statistic", "metric"),
                         names_pattern = "(.*)_of_(.*)", 
                         values_to = "Error") %>% 
            separate(metric, c("cv", "Algorithm"), sep = "\\.") %>% 
            select(-cv) %>% 
            pivot_wider(names_from = statistic, values_from=Error) %>% 
            mutate(se = sd/sqrt(nr), me = qt(0.975, nr - 1) * se) %>% 
            mutate(p = factor(p, levels = c(50, 100), labels = c("p = 50", "p = 100")),
                   n = factor(n, levels = c(100, 300, 500, 1000), labels = c("n = 100", "n = 300", "n = 500", "n = 1000"))) %>% 
            mutate(Algorithm = ifelse(Algorithm == "BS", "HS", Algorithm))


cv10 <- resumenL%>%
        filter(Algorithm != "BFGS") %>% 
        ggplot(aes(x = k, y = mean, group = Algorithm, shape=Algorithm)) +
        geom_line(aes(linetype=Algorithm, color=Algorithm)) +
        geom_point(aes(color=Algorithm), size = 2.0)+
        geom_errorbar(aes(ymin=mean-me, ymax=mean+me, color=Algorithm), width=.1)+
        scale_y_continuous(breaks = seq(0,100,5)) +
        labs(y = "cv error(%)", x = "dimensions (k)") + theme_bw() +
        theme(strip.text.x = element_text(
          size = 14, color = "white", face = "bold.italic"
        ),
        strip.text.y = element_text(
          size = 14, color = "white", face = "bold.italic"
        ),
        strip.background = element_rect(
          color="black", fill="#A8A8A8", size=1.5, linetype="solid"
        ),
        legend.position = "top",
        axis.text = element_text(size = 16),
        axis.title = element_text(size = 20),
        legend.title = element_blank(),
        legend.text = element_text(size = 20),
        panel.grid.major = element_blank(),
        panel.grid.minor = element_blank()) +
        facet_grid(n ~ p) 

```

```{r cv10, fig.height=8, fig.width=6}
cv10
```

#### Resultados error de clasificación

```{r}
resumen <- imbalanced10 %>% 
  group_by(n, p, k, desb.teorico) %>% 
  rename(FR = CG_Fletcher, PR = CG_Polak,    
         HS = CG_Beale, DY = CG_DY) %>% 
  summarise(across(c("BFGS", "FR", "PR",    
                     "HS", "DY", "MM"),
                   list(mean = ~mean(., na.rm = T), sd = ~sd(., na.rm = T)), 
                   .names = "{fn}_of_{col}")) %>% ungroup() 

resumenL <- resumen %>% 
  pivot_longer(cols = -c("n", "p", "k","desb.teorico"), 
               names_to = c("statistic", "Algorithm"),
               names_pattern = "(.*)_of_(.*)", 
               values_to = "Error") %>% 
  pivot_wider(names_from = statistic, values_from=Error) %>% 
  mutate(se = sd/sqrt(nr), me = qt(0.975, nr - 1) * se) %>% 
  mutate(p = factor(p, levels = c(50, 100), labels = c("p = 50", "p = 100")),
         n = factor(n, levels = c(100, 300, 500, 1000), labels = c("n = 100", "n = 300", "n = 500", "n = 1000")))


r10 <- resumenL%>%
  filter(Algorithm != "BFGS") %>% 
  ggplot(aes(x = k, y = mean, group = Algorithm, shape=Algorithm)) +
  geom_line(aes(linetype=Algorithm, color=Algorithm)) +
  geom_point(aes(color=Algorithm), size = 2.0)+
  geom_errorbar(aes(ymin=mean-me, ymax=mean+me, color=Algorithm), width=.1)+
  scale_y_continuous(breaks = seq(0,100,5)) +
  labs(y = "BACC(%)", x = "dimensions (k)") + theme_bw() +
   theme(strip.text.x = element_text(
          size = 14, color = "white", face = "bold.italic"
        ),
        strip.text.y = element_text(
          size = 14, color = "white", face = "bold.italic"
        ),
        strip.background = element_rect(
          color="black", fill="#A8A8A8", size=1.5, linetype="solid"
        ),
        legend.position = "top",
        axis.text = element_text(size = 16),
        axis.title = element_text(size = 20),
        legend.title = element_blank(),
        legend.text = element_text(size = 20),
        panel.grid.major = element_blank(),
        panel.grid.minor = element_blank()) +
  facet_grid(n ~ p)
```

```{r err10, fig.height=8, fig.width=6}
r10
```

#### RMSE $D=0.1$

```{r}
resumen <- imbalanced10 %>% 
  group_by(n, p, k, desb.teorico) %>% 
  summarise(across(starts_with("RMSE"),
                   list(mean = ~mean(., na.rm = T), sd = ~sd(., na.rm = T)), 
                   .names = "{fn}_of_{col}")) %>% ungroup() 

resumenL <- resumen %>% 
  pivot_longer(cols = -c("n", "p", "k","desb.teorico"), 
               names_to = c("statistic", "metric"),
               names_pattern = "(.*)_of_(.*)", 
               values_to = "Error") %>%
  separate(metric, c("RMSE", "Algorithm"), sep = "\\_") %>% 
  select(-RMSE) %>% 
  pivot_wider(names_from = statistic, values_from=Error) %>% 
  mutate(se = sd/sqrt(nr), me = qt(0.975, nr - 1) * se) %>% 
  mutate(p = factor(p, levels = c(50, 100), labels = c("p = 50", "p = 100")),
         n = factor(n, levels = c(100, 300, 500, 1000), labels = c("n = 100", "n = 300", "n = 500", "n = 1000"))) %>% 
  mutate(Algorithm = ifelse(Algorithm == "BS", "HS", Algorithm))


RMSE10 <- resumenL%>%
  filter(Algorithm != "BFGS") %>% 
  ggplot(aes(x = k, y = mean, group = Algorithm, shape=Algorithm)) +
  geom_line(aes(linetype=Algorithm, color=Algorithm)) +
  geom_point(aes(color=Algorithm), size = 2.0)+
  geom_errorbar(aes(ymin=mean-me, ymax=mean+me, color=Algorithm), width=.1)+
  scale_y_continuous(breaks = seq(0,20, 1)) +
  labs(y = "RMSE", x = "dimensions (k)") + theme_bw() +
   theme(strip.text.x = element_text(
          size = 14, color = "white", face = "bold.italic"
        ),
        strip.text.y = element_text(
          size = 14, color = "white", face = "bold.italic"
        ),
        strip.background = element_rect(
          color="black", fill="#A8A8A8", size=1.5, linetype="solid"
        ),
        legend.position = "top",
        axis.text = element_text(size = 16),
        axis.title = element_text(size = 20),
        legend.title = element_blank(),
        legend.text = element_text(size = 20),
        panel.grid.major = element_blank(),
        panel.grid.minor = element_blank()) +
  facet_grid(n ~ p)
```

```{r RMSE10, fig.height=8, fig.width=6}
RMSE10
```

## Archivos exportables

```{r}
Ebalanceado <- balanceado %>% 
               select(n, p, k, desb.teorico, desb.real,
                      starts_with("CG"), MM, starts_with("cvD"), starts_with("RMSE"))

Eimbalanced30 <- imbalanced30 %>% 
               select(n, p, k, desb.teorico, desb.real,
                      starts_with("CG"), MM, starts_with("cvD"), starts_with("RMSE"))

Eimbalanced20 <- imbalanced20 %>% 
               select(n, p, k, desb.teorico, desb.real,
                      starts_with("CG"), MM, starts_with("cvD"), starts_with("RMSE"))

Eimbalanced10 <- imbalanced10 %>%  
               select(n, p, k, desb.teorico, desb.real,
                      starts_with("CG"), MM, starts_with("cvD"), starts_with("RMSE"))

dataexp <- rbind(Ebalanceado, Eimbalanced30, Eimbalanced20, Eimbalanced10) %>%
           as_tibble() %>% 
          group_by(n, p, k, desb.teorico) %>% 
          rename(FR = CG_Fletcher, PR = CG_Polak,    
                 HS = CG_Beale, DY = CG_DY) %>% 
          summarise(across(everything(),
                           list(mean = ~mean(., na.rm = T), sd = ~sd(., na.rm = T)), 
                           .names = "{fn}_of_{col}")) %>% ungroup()

writexl::write_xlsx(dataexp, here::here("data/resultados simulacion.xlsx"))

```

